臺灣高等法院臺南分院刑事判決　　　　　九十一年度上易字第一四五號　Ａ
　　　上　訴　人　臺灣臺南地方法院檢察署檢察官
　　　被　　　告　丙　○　○
右上訴人因被告詐欺案件，不服臺灣臺南地方法院九十年度易字第二二九號中華民
國九十年十一月二十日第一審判決（起訴案號：臺灣臺南地方法院檢察署九十年度偵
緝字第四七六號），提起上訴，本院判決如左：
      主      文
上訴駁回。
      事      實
一、丙○○夥同之不詳姓名之成年男子及成年女子數人，共同意圖為自己不法之所有
    ，並基於概括之犯意，由丙○○於民國（下同）八十九年六月間某日，以新臺幣
    （下同）一千元之代價，將其所有之郵局帳號000000000000－0號
    儲金簿、印鑑、提款卡等物交予上開不詳姓名之「張姓」男子，由該不詳姓名男
    子及女子數人，於八十九年七月間某日，以航天科技國際有限公司之名義，印發
    宣傳單，郵寄予乙○○詐騙中獎，而乙○○收受後，撥打該宣傳單所示之000
    000000號電話查詢，一名自稱「張明貴」之成年男子告知已中獎八十萬元
    （未告知係港幣），要求李女先匯百分之十五之稅金十二萬元（港幣），乙○○
    不疑有他，乃先於同年七月十七日匯款至「000000000000—四」號
    丙○○帳戶六萬元，嗣一名自稱香港總公司之會計打電話給乙○○，告知應先匯
    十萬元（未告知係港幣）成為臨時會員，始可領取獎金，乙○○乃於同日匯款至
    「00000000000—一」號戊○○帳戶十萬元（另案審理），嗣該不詳
    人士又告知應匯港幣十萬元，乙○○又於同日匯款三十萬元至上開戊○○之帳戶
    內，嗣乙○○又受該集團通知為幸運獎得主，又於同年月十八日匯款至「000
    0000000000—五」號丁○○帳號三萬元（另經檢察官為不起訴處分）
    ，嗣一名自稱「郭美君」之年籍不詳女子向乙○○稱所匯入之金額不夠，乙○○
    再於同月十九日匯款至「0000000000000—二」號甲○○帳戶六十
    六萬元（另案審理），然乙○○遲遲無法領取中獎金額，始知受騙。
二、案經乙○○訴由臺灣臺南地方法院檢察署檢察官偵查起訴。
      理      由
一、被告丙○○雖經合法傳喚，無正當理由未到庭辯論，然其於原審審理時坦承申請
    上開帳戶供人使用等情不諱，惟矢口否認有不法犯行，辯稱：伊借帳戶予張姓男
    子時，他說要做股票投資使用，須借用二、三個月左右，伊不知他將帳戶作為非
    法用途，更未取得任何款項云云。經查，右揭事實，業據告訴人乙○○指訴綦詳
    ，且被告為提供其所申請開立之郵局帳戶、存摺及提款卡予「張姓」男子使用，
    尚且於八十九年五月二十四日至郵局變更上開帳戶之印鑑章，此有郵政存簿儲金
    立帳申請書一紙在卷可佐，按帳戶及存摺等物品乃屬個人秘密之物，果非至親好
    友，應無輕易交予他人之理，且申請郵局或銀行帳戶之手續甚為簡便，申請人資
    格亦未多加限制，果有使用帳戶之必要，則可自行申請，斷無使用他人帳戶之理
    ，惟被告竟將帳戶交予不詳姓名之人，其應明知該人必將用於不法之途，則被告
    顯與該他人有詐欺之犯意聯絡，是其所辯上情，顯不足採信。此外，復有宣傳單
    、中獎號碼單等影本各一份、告訴人乙○○匯款至被告前開帳戶之電匯執據一紙
    等文件在卷可憑。故本件事證明確，被告犯行堪以認定，自應依法論科。
二、核被告丙○○所為，係犯刑法第三百三十九條第一項之詐欺取財罪。其與不詳姓
    名之成年男子與女子等人具有犯意聯絡及行為分擔，為共同正犯。被告與上開不
    詳姓名之成年男子及女子等人先後多次詐取財物之犯行，時間緊接、方法相同，
    係觸犯構成要件相同之罪名，顯係基於概括犯意為之，應依連續犯規定論以一罪
    ，並依法加重其刑（連續犯行部分公訴人漏未論引）。原審以被告罪證明確，因
    予適用刑法第二十八條、第五十六條、第三百三十九條第一項、第四十一條第一
    項前段，罰金罰鍰提高標準條例第一條前段、第二條，並審酌被告不思以正當途
    徑獲取財富，卻以出租帳戶供做違法情事之方式而圖零用，反而增加社會大眾交
    易秩序信賴之風險，併其犯罪之目的、對被害人所生財物之損害甚重，但其所得
    利益不多、犯罪後之態度尚佳等一切情狀，量處被告有期徒刑四月，並諭知易科
    罰金之折算標準。並說明以被告名義之郵局存摺、印鑑及提款卡等物，雖係被告
    所有且供前揭詐騙犯行所用之物，惟前開物品並未扣案，為免執行之困難，不另
    為沒收之諭知。本院經核原判決認事用法俱無不合，量刑亦稱妥適，檢察官依告
    訴人之請求上訴，指摘原判決量刑過輕，為無理由，應予駁回。
三、被告合法傳喚，無正當之理由不到庭者，得不待其陳述，逕行判決。
據上論結，應依刑事訴訟法第三百六十八條、第三百七十一條，判決如主文。
本案經檢察官羅清溪到庭執行職務。
中    華    民    國      九十一      年      五      月      三十      日
                                  臺灣高等法院臺南分院刑事第四庭
                                      審判長法官  陳    義    仲
                                            法官  蘇    重    信
                                            法官  高    明    發
右正本證明與原本無異。
不得上訴。
                                      法院書記官  李    育    儒
中    華    民    國      九十一      年      六      月      四        日
附錄本案論罪科刑法條全文：
刑法第三百三十九條第一項：
  意圖為自己或第三人不法之所有，以詐術使人將本人或第三人之物交付者，處五年
  以下有期徒刑、拘役或科或併科一千元以下罰金。
